【裁判字號】    99,審易,1423
【裁判日期】    990831
【裁判案由】    竊盜
【裁判全文】
臺灣士林地方法院刑事判決            99年度審易字第1423號
公  訴  人  臺灣士林地方法院檢察署檢察官
被      告  乙○○
            丙○○
上列被告等因竊盜案件，經檢察官提起公訴（99年度偵字第7726
號），被告等於準備程序中就被訴事實為有罪之陳述，本院裁定
改依簡式審判程序審理，並判決如下：
    主  文
乙○○、丙○○共同犯如附表各編號所示之罪，各處如附表各編
號所示之刑，另案扣押之丙○○所有一字螺絲起子壹支沒收。各
應執行有期徒刑貳年，另案扣押之丙○○所有一字螺絲起子壹支
沒收。
    事實及理由
一、本件犯罪事實及證據除引用起訴書之記載（如附件起訴書）
    外，另更正並補充：(一)犯罪事實部分：乙○○與丙○○2 人
    因缺錢花用，意基於意圖為自己不法所有之竊盜犯意聯絡，
    自民國99年3 月23日起，先後於附表各編號所示之時間、地
    點，均由丙○○持其所有客觀上足對人之生命、身體、安全
    構成威脅可供兇器使用之一字螺絲起子1 支行竊，而由乙○
    ○把風之方法，竊取如附表各編號所示被害人等之金錢得手
    ，並朋分變賣花用。嗣因乙○○、丙○○另涉其他竊盜案件
    ，為警扣押丙○○所有犯本案所用之一字螺絲起子1 支，而
    於99年5 月12日，在警方尚未發覺本案前，乙○○、丙○○
    主動向臺北縣政府警察局汐止分局偵查隊警員劉嘉倫、黃凱
    遠自首上開竊盜犯行並接受裁判，始查悉上情。(二)上開犯罪
    事實，業據被告乙○○、丙○○於本院準備程序期日及審理
    中坦承不諱，核與起訴書所載之證據相符，並有丙○○所有
    犯本案所用之一字螺絲起子1 支扣案可憑，足見被告2 人之
    自白與事實相符，堪以採信，應依法論科。
二、按刑法第321 條第1 項第3 款之攜帶兇器竊盜罪，係以行為
    人攜帶兇器竊盜為其加重條件，此所謂兇器，其種類並無限
    制，凡客觀上足對人之生命、身體、安全構成威脅，具有危
    險性之兇器均屬之，且祇須行竊時攜帶此種具有危險性之兇
    器為已足，並不以攜帶之初有行兇之意圖為必要（最高法院
    79年度臺上字第5253號判例參照）。查被告乙○○、丙○○
    持以作案之一字螺絲起子若持以行兇，依一般社會觀念，足
    以使人之身體、生命產生危險，自堪認為兇器。核被告2 人
    就附表編號1 、2 、4 所為，均係犯刑法第321 條第1 項第
    3 款之攜帶兇器竊盜既遂罪；就附表編號3 所為，則係犯同
    法第321 條第2 項、第1 項第3 款之攜帶兇器竊盜未遂罪。
    被告2 人，就附表編號1 至4 所示之加重竊盜犯行間，各有
    犯意聯絡及行為分擔，均應論以共同正犯。又被告2 人所犯
    附表編號3 所示犯行，係已著手於犯罪行為之實行而未遂，
    為未遂犯，乃均依法減輕其刑。再被告2 人均係因另涉竊盜
    案件，經警提訊，警方尚未發覺如附表編號1 至4 所示4 次
    加重竊盜犯行前，先行向承辦之臺北縣政府警察局汐止分局
    偵查隊警員劉嘉倫、黃凱遠主動陳述上開竊盜犯行，並願意
    接受裁判，有該分局刑事案件報告書1 份及警詢調查筆錄在
    卷（參見第7726號偵查卷第1 至15頁）可考，核與刑法第62
    條前段自首之要件相符，乃依法均各減輕其刑，並就附表編
    號3 所示犯行部分遞予減輕其刑。被告2 人所為如附表編號
    1 至4 所示各罪，各犯意個別，均各應分論併罰。爰審酌被
    告2 人分值青、中年，不思正途，竟冀望不勞而獲屢次竊取
    他人財物，惟犯後均已坦承犯行，態度尚稱良好，兼衡其等
    犯罪之動機、目的、手段，所竊得被害人之財物價值及其等
    智識程度、家庭狀況等一切情狀，分別量處如主文所示之刑
    ，並均定其等應執行刑，以資儆懲。
三、公訴人另以被告乙○○前已有多次犯竊盜案件，又再犯本件
    竊盜犯行，顯有犯罪習慣，嚴重危害社會治安及他人財產之
    安全，請求依竊盜犯贓物犯保安處分條例第3 條第1 項規定
    ，諭知強制工作。經查，被告乙○○前於77年、78年、80年
    、81年、84年、87年、90年間有數次竊盜前科，有臺灣高等
    法院被告前案紀錄表1 份在卷可查，其行為固不足取，惟其
    於77至80年間尚為少年，其竊盜前案業經塗銷，其餘數次竊
    盜犯行，時間間隔均約3 年，並非密接犯案，最後1 次90年
    間之竊盜犯行距離本案犯行更已達8 、9 年，尚難以此遽認
    被告乙○○確有犯竊盜罪之習慣，復考量其本案犯罪行為所
    竊取之財物價值並非甚鉅，於犯罪後亦均坦承犯行不諱，尚
    知悔悟，是本院審酌被告乙○○犯罪情節，認判處如主文所
    示之刑，應認足收遏止並矯治其犯罪行為之效果，尚無令被
    告於刑前強制工作之必要，爰不諭知於刑之執行前令入勞動
    場所強制工作，併予敘明。
四、末查，警方另案扣押之一字螺絲起子1 支為被告丙○○所有
    供本件附表各編號竊盜犯罪所用之工具，業為被告等所不否
    認，乃依法宣告沒收。
據上論斷，應依刑事訴訟法第273 條之1 第1 項、第299 條第1
項前段、第310 條之2 、第454 條，刑法第28條、第321 條第1
項第3 款、第2 項、第25條第2 項、第62條前段、第51條第5 款
、第38條第1 項第2 款，判決如主文。
本案經檢察官江耀民到庭執行職務。
中    華    民    國    99    年    8     月    31    日
                  刑事第一庭法  官  雷雯華
以上正本證明與原本無異。
如不服本判決，應於收受判決後10日內向本院提出上訴書狀，並
應敘述具體理由。其未敘述上訴理由者，應於上訴期間屆滿後20
日內向本院補提理由書 (均須按他造當事人之人數附繕本)「 切
勿逕送上級法院」。
                            書記官  陳麗津
中    華    民    國    99    年    8     月    31    日
附表：
┌──┬──────────┬───────┬─────┬──────────┬─────────┐
│編  │犯罪時間、地點      │犯罪方法      │被害人及其│     竊得之金錢     │所犯之罪及所處之刑│
│號  │                    │              │所有車輛  │     （新臺幣）     │                  │
│    │                    │              │          │                    │                  │
├──┼──────────┼───────┼─────┼──────────┼─────────┤
│1   │99年3 月23日晚上10時│乙○○把風、鄭│戊○○所有│現金3,000 元。      │乙○○、丙○○共同│
│    │許至翌日上午7 時許間│福興則持客觀上│車號648-EF│                    │攜帶兇器竊盜既遂罪│
│    │，在臺北縣汐止市福德│可作為兇器使用│號營業小客│                    │，各處有期徒刑柒月│
│    │一路280 號B1停車場。│之一字螺絲起子│車。      │                    │。                │
│    │                    │敲壞車輛車窗後│          │                    │                  │
│    │                    │，進入車內，竊│          │                    │                  │
│    │                    │取車內金錢。  │          │                    │                  │
├──┼──────────┼───────┼─────┼──────────┼─────────┤
│2   │99年3 月27日凌晨2 時│同上          │丁○○所有│現金1,000元。       │乙○○、丙○○共同│
│    │許至上午8 時30分間，│              │車號255-B9│                    │攜帶兇器竊盜既遂罪│
│    │在臺北縣汐止市○○街│              │號營業小客│                    │，各處有期徒刑柒月│
│    │288 號旁停車場。    │              │車。      │                    │。                │
├──┼──────────┼───────┼─────┼──────────┼─────────┤
│3   │99年4 月20日凌晨0 時│同上          │甲○○所有│無財物失竊。        │乙○○、丙○○共同│
│    │許起至上午8 時30分間│              │車號156-YD│                    │攜帶兇器竊盜未遂罪│
│    │，在臺北縣汐止市康寧│              │號營業小客│                    │，各處有期徒刑陸月│
│    │街534 巷26號前之明湖│              │車。      │                    │。                │
│    │加油站旁。          │              │          │                    │                  │
│    │                    │              │          │                    │                  │
├──┼──────────┼───────┼─────┼──────────┼─────────┤
│4   │99年4 月22日晚上7 時│同上          │己○○所有│現金100元           │乙○○、丙○○共同│
│    │許至23日凌晨6 時30分│              │車號9B-453│                    │攜帶兇器竊盜既遂罪│
│    │間，在臺北縣汐止市康│              │號營業小客│                    │，各處有期徒刑柒月│
│    │寧街44號旁停車場。  │              │車        │                    │。                │
│    │                    │              │          │                    │                  │
└──┴──────────┴───────┴─────┴──────────┴─────────┘
附錄本判決論罪科刑法條全文：
刑法第321條：
犯竊盜罪而有左列情形之一者，處 6 月以上、 5 年以下有期徒
刑：
一、於夜間侵入住宅或有人居住之建築物、船艦或隱匿其內而犯
之者。
二、毀越門扇、牆垣或其他安全設備而犯之者。
三、攜帶兇器而犯之者。
四、結夥三人以上而犯之者。
五、乘火災、水災或其他災害之際而犯之者。
六、在車站或埠頭而犯之者。
前項之未遂犯罰之。

司法院資訊處製作；財團法人民間司法改革基金會備份。
